臺灣雲林地方法院刑事判決　　　　　　　 96年度訴字第105號
公　訴　人　臺灣雲林地方法院檢察署檢察官
被　　　告　乙○○
　　　　　　　　　　　0樓之5.
　　　　　　　　　　現於台灣雲林第二監獄執行中
上列被告因偽造文書等案件，經檢察官提起公訴（96年度偵字第
87號），於準備程序進行中，因被告就被訴事實為有罪之陳述，
經告知簡式審判程序意旨，並聽取公訴人及被告意見後，本院合
議庭裁定由受命法官獨任依簡式審判程序審理，判決如下
    主  文
乙○○連續行使偽造私文書，足以生損害於他人，累犯，處有期
徒刑捌月。
    事  實
一、乙○○曾因竊盜及妨害公務案件，經臺灣台中地方法院以92
    年度訴字第515 號判決分別判處有期徒刑8 月、1 年，並定
    應執行有期徒刑1 年6 月確定，於94年5 月26日縮短刑期執
    行完畢。詎仍不知悔改，竟意圖為自己不法之所有，並基於
    詐欺及偽造文書之概括犯意，先於94年12月12日某時許，利
    用鄰居甲○○位於桃園縣中壢市○○路372 號12樓之7 住處
    未上鎖之機會，無故侵入他人住宅，竊取甲○○所有國泰世
    華銀行五權分行（下稱世華銀行），帳號為00000000000 號
    存摺與印章，得手後，連續於同日及23日，持上開竊得之存
    摺、印章，至台中市世華銀行五權分行，冒用甲○○身分填
    寫世華銀行提款單，並在取款憑條上，填寫提領金額、帳號
    、取款日期，並盜用甲○○之印章，而偽造甲○○名義之取
    款憑條，用以表示甲○○提款之意，分別提領新台幣 ( 下
    同)12000 、12500元，共得款24500 元花用殆盡，致生損害
    甲○○對自己印章、財產之正確管理及世華銀行對於提領客
    戶之正確認知。案經甲○○察覺存款有異，報警始查獲上情
    。
二、案經甲○○訴由桃園縣警察局中壢分局報告臺灣桃園地方法
    院檢察署呈請臺灣高等法院檢察署移轉臺灣雲林地方法院檢
    察署檢察官偵查起訴。
     理由
一、本件被告乙○○所犯係死刑、無期徒刑、最輕本刑為3 年以
    上有期徒刑以外之罪，其於準備程序就上揭被訴事實為有罪
    之陳述，經受命法官告知簡式審判程序之旨，並聽取其與公
    訴人、辯護人之意見後，本院認無不得或不宜改依簡式審判
    程序進行之情形，爰依刑事訴訟法第273 條之1 第1 項規定
    ，裁定由受命法官獨任進行簡式審判程序。
二、訊據被告乙○○對於上開犯罪事實坦承不諱，核與告訴人甲
    ○○指訴被害之情節相符，並有被告盜領存款翻拍照片1 紙
    、世華銀行交易明細表1 份、國泰世華銀行五權分行檢送之
    取款憑條影本2 張等附卷可稽，被告犯行堪予認定。另起訴
    書所載被告有偽造甲○○署押於取款憑條部份，經查：據各
    該取款憑條影本所示，並無被害人「甲○○」三字，然均有
    甲○○之印文，而被告乙○○又承認係以盜用所竊得甲○○
    之印章於取款憑條提款，故起訴書此部分應係出於誤載，附
    此敘明。
三、按行為後法律有變更者，適用行為時之法律。但行為後之法
    律有利於行為人者，適用最有利於行為人之法律，刑法第2
    條第1 項定有明文。另於比較時應就罪刑有關之共犯、未遂
    犯、想像競合犯、牽連犯、連續犯、結合犯，以及累犯加重
    、自首減輕暨其他法定加減原因（如身分加減）與加減比例
    等一切情形，本於統一性及整體性原則，綜其全部罪刑之結
    果而為比較（最高法院民國95年5 月23日第8 次刑事庭會議
    決議內容參照）。查被告乙○○行為後，如附表所示之法律
    業經變更，並於95年7 月1 日施行，玆經比較結果，裁判時
    法並未較為有利，從而應依刑法第2 條第1 項前段規定，適
    用行為時法。核被告所為，係犯刑法第320 條第1 項普通竊
    盜罪、第306 條第1 項無故侵入住宅罪、第216 條、第210
    條行使偽造私文書罪、第339 條第1 項詐欺取財罪。被告於
    取款憑條上盜用印章之行為，為偽造私文書之部分行為，其
    偽造私文書後持以行使，偽造之低度行為應為行使之高度行
    為所吸收，均不另論罪。其先後2 次行使偽造私文書及詐欺
    取財犯行，各時間緊接、方法相同，所犯復各為構成要件相
    同之罪名，顯各係基於概括犯意反覆為之，各應依行為時刑
    法第56條連續犯規定論以一罪，並依法加重其刑（公訴檢察
    官雖認被告先後2 次提領行為犯意個別，惟查被告2 次提領
    時間僅11日，手段又相同，顯然係基於帳戶內有錢就要加以
    提領之概括犯意，故本院認應係連續犯）。被告上開所犯普
    通竊盜、無故侵入住宅、行使偽造私文書、詐欺取財3 罪間
    ，有方法、目的之牽連關係，應依行為時即修正施行前刑法
    第55條之規定，從一重之行使偽造私文書罪處斷。被告前曾
    受如事實欄所示刑之宣告並執行完畢，有卷附台灣高等法院
    被告前案紀錄表足憑，其於五年以內再犯本件有期徒刑以上
    之罪，為累犯，應依修正後刑法第47條第1 項規定加重其刑
    。爰審酌被告犯罪之動機、目的、手段、品行，智識程度僅
    國中畢業、所生之危害及犯罪後坦認犯行、態度尚可之態度
    等一切情狀，量處如主文所示之刑，以資懲儆。
四、依刑事訴訟法第273 條之1 第1 項、第299 條第1 項前段，
    刑法第2 條第1 項前段、第56條（行為時）、第216 條、第
    210 條、第320 條第1 項、第306 條第1 項、第339 條第1
    項、第55條（行為時）、第47條第1 項判決如主文
五、如不服本判決，得自收受判決送達之日起10日內，向本院提
    出上訴狀。
中　　華　　民　　國　　96　　年　　4 　　月　　16　　日
                  刑事第六庭  法　官  林俊良
上正本證明與原本無異。
                              書記官  李雅怡
中　　華　　民　　國　　96　　年　　4 　　月　　16　　日
刑法第210條（偽造變造私文書罪）
偽造、變造私文書，足以生損害於公眾或他人者，處 5 年以下有期徒刑。
刑法第216條（行使偽造變造或登載不實之文書罪）
行使第 210 條至第 215 條之文書者，依偽造、變造文書或登載不實
事項或使登載不實事項之規定處斷。
附表：
┌──┬───────┬───────┬───────┬────┐
│比較│行為時法（95年│裁判時法（95年│比較結果      │備註    │
│內容│7 月1 日前之刑│7 月1 日生效之│              │        │
│    │罰法律）      │刑罰法律）    │              │        │
├──┼───────┼───────┼───────┼────┤
│連續│刑法第56條：連│已刪除。      │依行為時法以一│        │
│犯  │續數行為而犯同│              │罪論，但得加重│        │
│    │一之罪名者，以│              │其刑至二分之一│        │
│    │一罪論。但得加│              │，而依裁判時法│        │
│    │重其刑至二分之│              │則應數罪併罰。│        │
│    │一            │              │比較結果以行為│        │
│    │              │              │時法較有利於被│        │
│    │              │              │告。          │        │
├──┼───────┼───────┼───────┼────┤
│刑法│罰金：（銀元）│罰金：新臺幣10│裁判時法罰金刑│上開修正│
│第33│1 元以上。    │00元以上，以百│之最低度刑提高│影響刑法│
│條第│              │元計算之。    │為新臺幣1000元│第320 條│
│5 款│              │              │。是以行為時法│第1 項、│
│    │              │              │較有利於被告。│第339 條│
│    │              │              │              │第1 項、│
│    │              │              │              │第306 條│
│    │              │              │              │第1 項中│
│    │              │              │              │關於罰金│
│    │              │              │              │刑最低度│
│    │              │              │              │。      │
├──┼───────┼───────┼───────┼────┤
│牽連│刑法第55條後段│已刪除        │行為時法構成裁│        │
│犯  │：犯一罪而其方│              │判上一罪，從一│        │
│    │法或結果之行為│              │重處斷，而依裁│        │
│    │犯他罪名者，從│              │判時法則需數罪│        │
│    │一重處斷      │              │併罰，是比較結│        │
│    │              │              │果仍以行為時法│        │
│    │              │              │有利於被告。  │        │
├──┴───────┴───────┴───────┴────┤
│比較結果：                                                    │
│裁判時法並未較有利於被告。從而，應依刑法第2 條第1 項前段規定，│
│適用行為時之法律。                                            │
└───────────────────────────────┘
